臺灣臺南地方法院刑事判決　　　　　　　100年度訴字第412號
公　訴　人　臺灣臺南地方法院檢察署檢察官
被　　　告　洪靜琳
指定辯護人　本院公設辯護人余訓格
上列被告因違反槍砲彈藥刀械管制條例案件，經檢察官提起公訴
（100年度偵字第3756號），暨併案審理（臺灣臺南地方法院檢
察署檢察官100年度偵字第4261、4646號），本院判決如下：
    主  文
洪靜琳犯非法持有可發射子彈具殺傷力之改造手槍罪，累犯，處
有期徒刑壹年拾月，併科罰金新臺幣伍萬元，罰金如易服勞役，
以新臺幣壹仟元折算壹日。扣案改造手槍壹支（槍枝管制編號00
00000000號）、非制式子彈貳顆、彈簧壹條、收納袋、收納盒各
壹個均沒收。
    事  實
一、洪靜琳前於民國91年間因違反毒品危害防制條例案件，經本
    院以91年訴第163號判決應執行有期徒刑8年8月，經上訴臺
    灣高等法院臺南分院，該院於民國91年7月22日以91年上訴
    字第597號裁判，將原判決撤銷，改判處有期徒刑8年6月確
    定，經入監執行，於96年1月11日縮短刑期假釋出監，假釋
    期間付保護管束，於99年3月29日保護管束期滿，保護管束
    未經撤銷，視為執行完畢。詎竟不知悔改，明知具有殺傷力
    之改造手槍、子彈均係槍砲彈藥刀械管制條例所列管之違禁
    物，非經主管機關之許可，不得無故持有，竟基於非法持有
    具殺傷力改造手槍及制式子彈、改造具有殺傷力子彈之犯意
    ，於99年10月初透過友人，得悉綽號「華哥」之康錦華販售
    槍枝事宜，遂與康錦華聯繫購買改造槍枝子彈事宜，雙方約
    定以8千價格購買槍彈事宜，並於100年1月間某日，雙方在
    康錦華位於臺南市歸仁鄉南保村之租屋處附近完成交易，洪
    靜琳向康錦華購得具殺傷力之仿COLT廠半自動手槍製造之槍
    枝（槍枝管制編號：0000000000號，含內裝彈簧1條)1支，
    及均具殺傷力非制式子彈3顆（均由金屬彈殼組合直徑7.0釐
    米±0.5釐米金屬彈頭而成）而無故持有。因洪靜琳另案涉
    犯販毒案件，行政院海岸巡防署海岸巡防總局南部地區巡防
    局第二機動查緝隊、嘉義縣警察局朴子分局依法向本院聲請
    搜索票，即於100年1月27日至洪靜琳位於臺南市○○區○○
    路942巷451號2樓之租屋處進行搜索，洪靜琳因畏懼而躲藏
    於3樓其他人之套房內，並將上開經包裹在塑膠盒內之槍、
    彈內藏放在該3樓套房內，洪靜琳於有偵查犯罪職權之查緝
    人員尚未發覺該塑膠盒內裝有可發射子彈具有殺傷力之改造
    槍支、子彈前，即向警承認該裝有上開槍彈之塑膠盒為其所
    有。並於警詢中自白供述前開持有之槍枝、子彈係向康錦華
    所購得等情，並於羈押期間之100年2月24日借提後，除指認
    嫌疑人相片，並帶同承辦之上開局第二機動查緝隊查緝員至
    槍枝相關來源之康錦華等人位於臺南市歸仁區○○○街28巷
    22 號、中正五街39巷13號、大順街70巷23弄5號處所進行指
    認，上開機動查緝隊並於同年3月17日持本院核發之搜索票
    至臺南市歸仁區○○○街28巷22號處所進行搜索，因而查獲
    康錦華（所涉犯槍砲彈藥刀械管制條例案件部分現由臺灣臺
    南地方法院檢察署檢察官以10 0年度偵字第7612號、第7681
    號偵查中）。
二、案經行政院海岸巡防署南部地區巡防局臺南第二機動查緝暨
    嘉義警察局朴子分局偵查後報請臺灣臺南地方法院檢察署檢
    察官偵查起訴。
    理  由
壹、證據能力部分：
    按被告以外之人於審判外之言詞或書面陳述，除法律有規定
    者外，不得作為證據；又被告以外之人於審判外之陳述，雖
    不符合刑事訴訟法第159 條之1 至第159 條之4 之規定，但
    經當事人於審判程序同意作為證據，法院審酌該言詞陳述或
    書面陳述作成時之情況，認為適當者，亦得為證據；又當事
    人、代理人或辯護人於法院調查證據時，知有同法第159 條
    第1 項不得為證據之情形，而未於言詞辯論終結前聲明異議
    者，視為有前項之同意，刑事訴訟法第159 條第1 項及第15
    9條之5分別定有明文。查證人蔡宗正於警詢中陳述有關被告
    持有扣案槍彈等語，固屬被告以外之人於審判外之供述證據
    ，惟檢察官、被告及辯護人對其等之證據能力並不爭執，其
    等至辯論終結前亦未聲明異議，本院審酌上開證據方法之作
    成情況，並無違法不當之情形，且與本案具有關聯性，應認
    以之作為證據應屬適當，而有證據能力。
貳、本院得心證之理由
  一、上揭事實，業據被告於警、偵訊及本院審理時均坦承不諱
      ，核與證人即同案被告蔡宗正於警詢中陳述，與證人即承
      辦本案之查緝員林彥慶於本院審理中之證述相符（見100
      年偵字第1462號偵查卷第148頁、第159頁筆錄，本院刑事
      卷第71頁背面至第73頁筆錄）。又行政院海岸巡防署南部
      地區巡防局於上開時間、地點扣得改造手槍1支、改造子
      彈3顆、彈簧1條、收納袋、收納盒等物，有本院核發100
      年聲搜字第65號搜索票、自願搜索同意書、搜索、扣押筆
      錄、扣押物品目錄表、清單、刑案現場照片等資料均在卷
      可稽。扣案之槍枝、子彈均送內政部警政署刑事警察局進
      行鑑定，經以檢視法、性能檢驗法、試射法等進行鑑驗，
      結果認送鑑手槍一枝（槍枝管制編號0000000000號）係改
      造手槍，由仿COLT廠半自動手槍製造之槍枝，換裝土造金
      屬槍管而成之改造手槍，擊發功能正常，可供擊發適用子
      彈使用，認具殺傷力。另送鑑改造子彈3顆，認均係非制
      式子彈，由金屬彈殼組合直徑約7.0±5.0mm之金屬彈頭而
      成，經採樣1顆試射，可擊發，認均具殺傷力乙節，有內
      政部警政署刑事警察局100年2月17日以刑鑑自第00000000
      00號鑑定書、鑑識照片等資料附卷可憑。足認扣案槍支、
      子彈均具有殺傷力，而為槍砲彈藥刀械管制條例第4條第1
      項第1款及第2款所規定之槍砲及彈藥甚明。是被告之自白
      核與事實相符，應可採信。本件事證明確，被告之犯行洵
      堪認定。
  二、論罪科刑：
  （一）查槍砲彈藥刀械管制條例第4條所列之槍砲，依同條例
        第5條規定，非經中央主管機關許可，不得製造、販賣
        、運輸、轉讓、出租、出借、持有、寄藏或陳列。查被
        告洪靜琳購得而持有上開具殺傷力之仿COLT廠半自動手
        槍製造之槍枝1支（槍枝管制編號為：0000000000號）
        及直徑7.0±5.0mm金屬彈頭之非制式子彈3顆，乃屬槍
        砲彈藥刀械管制條例第4條第1項第1款、第2款所稱之其
        他可發射子彈具有殺傷力之槍砲、子彈。核被告洪靜琳
        所為，係犯槍砲彈藥刀械管制條例第8條第4項之未經許
        可持有可發射子彈具有殺傷力之改造手槍罪及同條例第
        12條第4項之未經許可持有子彈罪。被告同時購得扣案
        槍枝、子彈，係以一行為同時觸犯上開二罪名，為想像
        競合犯，依刑法第55條前段之規定從一重之持有可發射
        子彈具有殺傷力之改造手槍罪論。又被告有如事實欄所
        述之前案科刑及執行紀錄，有臺灣高等法院被告前案紀
        錄表在卷可按，其於受有期徒刑之執行完畢後，5年內
        故意再犯本件有期徒刑以上之刑之罪，為累犯，應依刑
        法第47條第1項規定加重其刑。
  （二）並按犯槍砲彈藥刀械管制條例之罪者，於偵查或審判中
        自白，並供述全部槍砲、彈藥、刀械之來源及去向，因
        而查獲或因而防止重大危害治安事件之發生者，減輕或
        免除其刑，槍砲彈藥刀械管制條例第18條第4項定有明
        文。經查，本件被告於警、偵訊中坦承本件持有槍、彈
        之犯行，且於警詢中即供述該槍支、子彈係其向綽號「
        華哥」之康錦華所購得，並於偵查中羈押期間，經借提
        出帶同承辦偵查佐至槍枝來源、藏放地點等相關處所進
        行指認，而承辦該案之海岸巡防署南部地區巡防局第二
        機動查緝隊於100年3月17日向本院聲請搜索票，至康錦
        華上開處所進行搜索，並扣得相關改造槍枝之主要槍枝
        零組件（槍機、彈匣、滑套、彈殼），及疑似改造手槍
        工具等，並報請臺灣臺南地方法院檢察署檢察官以100
        年偵字第7612號、第7681號偵查中等情，有行政院海岸
        巡防署海岸巡防總局南部地區巡妨局於100年5月9日以
        南縣機字第1000006739號函覆並附偵查報告、偵詢筆錄
        、指認資料、搜索票（聲請搜索康錦華）、搜索、扣押
        筆錄，查獲刑案現場照片等資料在卷可憑，並有康錦華
        之臺灣高等法院全國前案簡列表一份附卷可按。據上，
        可認被告犯本案之罪，於偵查及審判中均已自白犯行，
        並主動供述其持有全部槍枝、子彈之來源，使查緝單位
        因而查獲康錦華甚明，另被告因未將持有之槍支、子彈
        轉讓他人故無「去向」可供出，然依上開說明，本件被
        告亦符合槍砲彈藥刀械管制條例第18條第4項減輕或免
        除其刑之規定，爰依法減輕其刑，併先加後減之。
  （三）至於被告辯稱其本案之犯行符合自首減刑之規定云云。
        按對於未發覺之罪自首而受裁判者，得減輕其刑。但有
        特別規定者，依其規定，刑法第62條前段定有明文，復
        按槍砲彈藥刀械管制條例第18條第1項前段之犯本條例
        之罪自首，並報繳其持有之全部槍砲、彈藥、刀械者，
        減輕或免除其刑，乃屬自首之特別規定（最高法院92年
        度臺上字第422號判決參照）。刑法第62條之所謂發覺
        ，係指有偵查犯罪職權之公務員已知悉犯罪事實與犯罪
        之人而言，而所謂知悉，固不以確知其為犯罪之人為必
        要，但必其犯罪事實，確實存在，且為該管公務員所確
        知，始屬相當。如犯罪事實並不存在而懷疑其已發生，
        或雖已發生，而為該管公務員所不知，僅係推測其已發
        生而與事實巧合，均與已發覺之情形有別（最高法院75
        年度臺上字第1634號判例要旨可資參照）。查被告係因
        涉犯毒品危害防制條例案件，經警持本院核發之搜索票
        前往其租屋處進行搜索，被告因畏懼而攜扣案槍彈躲藏
        至三樓其他套房內，警方查獲被告後，被告仍將扣案槍
        彈藏放在該三樓套房內，並由承租該間套房學生持包裝
        槍彈之收納盒交與查緝人員，查緝人員並不知悉該收納
        盒為何物，而僅以為係毒品等物，被告在查緝人員曉以
        大義坦承該包物為其所有後，經開啟該包收納盒，始發
        現為槍枝、子彈等物，而查緝人員在查獲相關槍枝、子
        彈前偵查過程中，均不知悉或懷疑被告持有槍彈而違反
        槍砲彈藥刀械管制條例相關案件，僅偵辦被告涉犯販賣
        毒品違反毒品危害防制條例案件等情，業據證人林彥慶
        到庭證述甚詳，並經本院依職權調閱本院100年度聲搜
        字第129號案卷核閱甚詳，是被告於承辦該案之偵查員
        查獲知悉為槍彈前，即坦承該包裝有槍、彈等物為其所
        有，並接受裁判，但該包槍彈為承租三樓套房學生拿出
        後交與查緝人員，並非被告指示該學生取出，可認被告
        雖自首持有槍彈之犯行，但並未主動報繳其持有之槍彈
        ，核與槍砲彈藥刀械管制條例第18條第1項之規定不符
        ，雖符合刑法第62條前段自首之規定，但被告於查獲之
        初，否認該包物為其所有並為其藏放之物，經查緝人員
        勸導被告誤害及無辜學生曉以大義後，被告始坦承該包
        槍彈為其所有乙節，亦為證人林彥慶證述甚詳，則被告
        係在證人林彥慶之勸說下，始坦承該包槍彈為其所有，
        顯與刑法第62條前段規定是為獎勵犯罪者悔過投誠而設
        立之意旨不符，故不另依刑法第62條前段規定減輕其刑
        ，附此說明。
  （四）爰審酌被告素行不佳，為防身而購買槍、彈之犯罪動機
        、目的、手段，明知無端持有具有殺傷力之槍、子彈係
        違法行為，竟加以購買，顯然漠視法令規定，所為造成
        槍支、子彈氾濫之情形，不僅影響社會之治安，嚴重違
        反國家禁令，雖被告未持以犯罪，惟潛在之危險性依然
        甚鉅，併兼衡被告犯罪後坦承犯行並供承所購買槍、彈
        之來源之態度等一切情狀，量處如主文所示之刑，並就
        併科罰金部分諭知易服勞役之折算標準。扣案具殺傷力
        之仿COLT廠半自動手槍製造之槍枝1枝（槍枝管制編號
        ：0000000000號，含內裝彈簧一條）及具殺傷力口徑均
        為7.0±5.0mm之子彈共2顆（原扣案3顆，但其中1顆則
        因鑑驗進行試射而滅失，故不另為沒收之諭知），均具
        殺傷力，均屬違禁物，應依刑法第38條第1項第1款規定
        沒收之。另扣案之收納袋及收納盒各1個，均為被告所
        有，並供其藏放其持有之槍、彈使用之物部分，亦為被
        告供承在卷，應依刑法第38條第1項第2款規定沒收之。
  （五）移送併辦意旨所載之犯罪事實與起訴書被告所為之犯罪
        事實相同，為事實上一罪，本院自得併予審理。
據上論斷，應依刑事訴訟法第299條第1項前段，槍砲彈藥刀械管
制條例第8條第4項、第12條第4項、第18條第4項，刑法第11條前
段、第55條、第47條第1項、第42條第2項前段、第38條第1項第
1款、第2款，判決如主文。
本案經檢察官郭書鳴到庭執行職務
中    華    民    國   100    年    6     月    28    日
                  刑事第十三庭審判長法  官  吳勇輝
                                    法  官  熊祥雲
                                    法  官  程克琳
以上正本證明與原本無異。
如不服本判決應於收受本判決後10日內向本院提出上訴書狀，並
應敘述具體理由。其未敘述上訴理由者，應於上訴期間屆滿後20
日內向本院補提理由書狀（均須按他造當事人之人數附繕本）「
切勿逕送上級法院」。
                                    書記官  康紀媛
中    華    民    國   100    年    6     月    28    日
附錄本案所犯法條：
槍砲彈藥刀械管制條例第8條第4項
未經許可，持有、寄藏或意圖販賣而陳列第 1 項所列槍枝者，
處 3 年以上 10 年以下有期徒刑，併科新臺幣 7 百萬元以下罰
金。
槍砲彈藥刀械管制條例第12條第4項
未經許可，持有、寄藏或意圖販賣而陳列子彈者，處 5 年以下
有期徒刑，併科新台幣 300 萬元以下罰金。